【裁判字號】    98,交聲,237
【裁判日期】    980630
【裁判案由】    交管條例聲異
【裁判全文】
臺灣板橋地方法院交通事件裁定         98年度交聲字第237號
原處分機關  交通部公路總局臺北區監理所蘆洲監理站
異  議  人
即受處分人  甲○○
上列異議人即受處分人因違反道路交通管理處罰條例案件，對於
交通部公路總局臺北區監理所蘆洲監理站民國97年1 月7 日所為
之處分（北監蘆字第裁46-C00000000號），聲明異議，本院裁定
如下：
    主  文
異議駁回。
    理  由
一、按「受處分人，不服第八條主管機關所為之處罰，得於接到
    裁決書之翌日起二十日內，向管轄地方法院聲明異議」、「
    交通法庭認聲明異議不合法律上之程式或其異議權已經喪失
    者，應以裁定駁回之」，道路交通管理處罰條例第87條第1
    項、同條例第89條後段所授權訂立之道路交通案件處理辦法
    第18條前段分別定有明文。故受處分人自應於上開規定之期
    間內向法院聲明異議，倘受處分人逾期異議，即於法不合，
    法院自應裁定駁回。
二、聲明異議意旨略以：警方事故調查不正確，誤導事故雙方，
    本事故經板橋地檢署傳喚雙方，汽車駕駛人乙○○當庭向檢
    察官認錯，並轉送蘆洲市公所協調委員會，雙方達成賠償和
    解。事故發生之時未有妨害交通情形，警方前往處理事故是
    為民服務，不應藉故開罰單，警方要開罰單，除了當場舉發
    ，不然就是拿出違規照片，否則無法令人心服。爰聲明異議
    ，請求撤銷上開裁決云云。
三、經查，原處分機關認本件異議人即受處分人甲○○於民國96
    年8 月14日下午1 時45分許，騎乘車號CKJ-085 號重機車，
    在臺北縣蘆洲市○○路與復興路口處，因騎乘機車在交岔路
    口超車而發生交通事故，經警製單舉發後，遂於97年1 月7
    日以北監蘆字第裁46-C00000000號裁處異議人罰鍰新台幣2
    千4 百元，並記違規點數1 點在案；嗣上開裁決書於97年1
    月8 日以郵寄之方式送達異議人位於臺北縣蘆洲市○○街50
    號3 樓住處時，由異議人本人收受之，此有原處分機關之送
    達證書影本1 份在卷可稽，故上開裁決業已於97年1 月8 日
    發生送達之效力。又原處分機關係設於臺北縣蘆洲市○○○
    路163 號，異議人於受處分當時則居住於臺北縣蘆洲市上址
    ，屬同在一縣轄市，依司法院所發布之「法院訴訟當事人在
    途期間標準」第4 條第1 款第1 目之規定，異議人聲明異議
    並不扣除在途期間，故異議人如欲聲明異議，應於上開裁決
    送達翌日起20日內為之，亦即應於97年1 月28日（星期一）
    前為之，惟異議人遲至98年1 月22日始行提出，已相隔約1
    年，此有蓋有原處分機關收件章之異議人所提之聲明異議狀
    1 份附卷為憑，顯然已逾聲明異議之法定不變期間，揆諸首
    揭法律規定與本院說明，異議人聲明異議於法自有未合，本
    院當應裁定駁回。
四、況即便再就本件實體言之，異議人於本院訊問時雖一再辯稱
    ：其在未到達出事的交岔路口前時，就已經騎乘在該自小客
    車的左前方，其並沒有超車云云。然查，本件異議人確有超
    車之車實，除經異議人於96年8 月14日警詢中供承無訛外（
    參見卷附之臺北縣政府警察局蘆洲分局道路交通事故調查筆
    錄），亦核與證人即該交通事故相對人乙○○於同日警詢及
    本院訊問時證述情節相符（參見前開卷附調查筆錄及本院98
    年6 月26日訊問筆錄），復參酌臺北縣政府警察局98年2 月
    17日北縣警交字第0980019155號函所檢送之車損照片3 幀，
    該自小客車之擦痕於左側前車門之下方，而異議人機車之擦
    痕則是在右前側腳踏板邊緣，由上述車損位置觀之，應係由
    於異議人超車時所造成無疑。否則倘如異議人所言，其於案
    發時已經騎乘在自小客車左前方，則自小客車之擦痕應出現
    在左側車頭處，而非出現在左側前車門下方，異議人機車受
    損之位置亦應較偏向右側中後段車身處，而非右前側腳踏板
    邊緣。由上以觀，足見異議人確有在交岔路口超車之違規行
    為甚明，其辯稱係其行駛在乙○○所駕汽車左前方時，始遭
    乙○○突然左轉撞及云云，自難採信。再者，異議人於本院
    訊問時雖辯稱：「（問：你為何在警察製做交通事故調查筆
    錄時，跟警察說你是行駛到上開路口時，從該自小客車左側
    超車行駛... ？）當時我有受傷，我不記得當時怎麼說...
    」云云，然觀諸上開書函所檢送之全民醫院96年8 月14日開
    立之異議人診斷證明書及異議人受傷照片，異議人僅係右下
    肢有多處挫擦傷，該傷勢應不至影響異議人之陳述能力，因
    而異議人於交通事故之警詢陳述應勘採信。綜上所述，異議
    人確有騎乘機車在交岔路口超車之事實，其上開所辯自無足
    取。是以異議人仍執前詞聲明異議，於實體上亦洵無理由，
    縱本件非有前述異議程序瑕疵之情形，本院亦仍應裁定駁回
    ，併此敘明。
五、結論：依道路交通管理處罰條例第87條第2 項、道路交通案
    件處理辦法第18條前段，裁定如主文。
中    華    民    國    98    年    6     月    30    日
                  交通法庭      法  官  陳信旗
以上正本證明與原本無異。
如不服本裁定，應於送達後5 日內向本院提出抗告狀。
                                書記官  陳昭綾
中    華    民    國    98    年    6     月    30    日


司法院資訊處製作；財團法人民間司法改革基金會備份。
